臺灣士林地方法院刑事判決　　　　　　　96年度訴緝字第15號
公　訴　人　臺灣士林地方法院檢察署檢察官
被　　　告　甲○○
　　　　　　　　　　（
上列被告因毒品危害防制條例案件，經檢察官提起公訴（94年度
毒偵字第1237號），因被告於準備程序中就被訴事實為有罪之陳
述，本院合議庭裁定改由受命法官獨任進行簡式審判程序，並判
決如下：
    主  文
甲○○連續施用第一級毒品，累犯，處有期徒刑拾月。扣案之殘
渣袋壹個（內含海洛因殘渣，量微無法析離秤重）沒收銷燬；注
射針筒壹支沒收。
    事實及理由
一、本件被告甲○○所犯非死刑、無期徒刑或最輕本刑有期徒刑
    三年以上之罪，亦非高等法院管轄第一審案件，且於準備程
    序進行中，被告先就被訴事實為有罪之陳述，經告知被告簡
    式審判程序之旨，並聽取檢察官、被告之意見後，本院合議
    庭裁定由受命法官進行簡式審判程序，是本件之證據調查，
    依刑事訴訟法第273 條之2 規定，不受同法第159 條第1 項
    、第161 條之2 、第161 條之3 、第163 條之1 及第164 條
    至第170 條規定之限制，合先敘明。
二、本件犯罪事實及證據除引用如附件檢察官起訴書之記載外，
    並更正、補充如下：
（一）犯罪事實部分：甲○○前於民國88年間，因施用毒品違反
      毒品危害防制條例案件，經法院裁定送觀察、勒戒後，認
      無繼續施用毒品之傾向，經臺灣士林地方法院檢察署檢察
      官以89年度毒偵緝字第112 號為不起訴處分後，於89 年4
      月27日釋放；又於90年間，因施用第一級、第二級毒品案
      件，經法院裁定觀察、勒戒後，認有繼續施用毒品之傾向
      ，除經法院裁定令入戒治處所強制戒治外，並經檢察官提
      起公訴，嗣由臺灣高等法院以91年度上訴字第845 號分別
      判決處有期徒刑7 月、3 月，應執行有期徒刑9 月確定；
      後再因詐欺案件，經本院以90年度簡字第649 號判決處有
      期徒刑3 月確定，經法院裁定更定其應執行刑為有期徒刑
      11月確定，並於92年12月10日執行完畢出監（起訴書所載
      上開前科資料有誤，茲予更正）。竟仍不知悔改，復基於
      施用第一級毒品海洛因之概括犯意，於94年6 月5 日晚上
      10時許及同年月7 日晚上11時30分許，在臺北市大同區某
      公共廁所及同區○○街91巷19號惠娘餐廳廁所內，連續以
      針筒注射方式，施用第一級毒品海洛因2 次，嗣為警於94
      年6 月7 日晚上11時30分許，在上開餐廳廁所內當場查獲
      ，並扣得第一級毒品海洛因殘渣袋1 個（內含海洛因殘渣
      ，量微無法析離秤重）及注射針筒1 支。
（二）證據部分：本件犯罪事實，業據被告甲○○於警詢、偵查
      及本院準備程序中自承無諱，核與起訴書所載之其他證據
      相符，足見被告之自白與事實一致，堪以採信，本件事證
      明確，被告犯行堪以認定，應依法論科。
三、按被告行為後，刑法業於94年2 月2 日修正公布，並於95年
    7 月1 日起施行，應依修正後刑法第2 條第1 項之準據法規
    定，為「從舊從輕」之比較，且比較新舊法時，應就罪刑有
    關之共犯、未遂犯、想像競合犯、牽連犯、連續犯、結合犯
    ，以及累犯加重、自首減輕暨其他法定加減原因（如身分加
    減）與加減例等一切情形，綜其全部罪刑之結果而為比較後
    ，再適用有利於行為人之法律處斷，而不得一部割裂分別適
    用不同之新舊法（最高法院95年度第8 次刑事庭會議決議參
    照）。本院依修正後刑法第2 條第1 項規定，綜合比較刑法
    修法關於本案適用之相關規定，詳如附表所示。
四、核被告所為，係犯毒品危害防制條例第10條第1 項之施用第
    一級毒品罪。被告於施用毒品前，持有第一級毒品海洛因之
    低度行為，應為施用之高度行為所吸收，不另論罪。被告先
    後2 次施用第一級毒品，時間緊接，犯罪手法相同，並觸犯
    構成要件相同之罪，顯係基於概括犯意反覆為之，為連續犯
    ，應依修正前刑法第56條規定，論以一罪，並加重其刑。又
    被告前曾受犯罪事實欄所載之有期徒刑之執行，有臺灣高等
    法院被告前案紀錄表附卷可考，其於前案有期徒刑執行完畢
    後5 年之內，故意再犯本案有期徒刑以上之罪，為累犯，應
    依刑法第47條第1 項之規定，遞加重其刑。爰審酌被告前已
    有多次施用毒品之犯行，經觀察、勒戒、強制戒治及服刑，
    仍未能杜絕毒品之誘惑，而再度連續施用第一級毒品，顯見
    其意志不堅，不能戒絕毒品，及其施用毒品之次數，與施用
    毒品乃自戕行為，除對己身產生危害，並未直接侵及他人法
    益，和其犯罪後坦承犯行，態度良好等一切情狀，量處如主
    文所示之刑。扣案殘渣袋1 個（內含海洛因殘渣，量微無法
    析離秤重），應依毒品危害防制條例第18條第1 項前段規定
    ，不問屬於犯人與否，沒收銷燬之；又扣案之注射針筒1 支
    ，為被告所有供其施用海洛因犯罪所用，業據被告供明在卷
    ，爰依刑法第38條第1 項第2 款規定，併予宣告沒收。
據上論斷，應依刑事訴訟法第273 條之1 第1 項、第299 條第1
項前段、第310 條之2 、第454 條第2 項，毒品危害防制條例第
10條第1 項、第18條第1 項前段，刑法第2 條第1 項前段、第11
條、第47條第1 項、第38條第1 項第2 款，修正前刑法第56條，
判決如主文。
如不服本判決，應於判決送達後10日內，向本院提出上訴狀。
本案經檢察官曾勁元到庭執行職務。
中　　華　　民　　國　　96　　年　　4 　　月　　 9　　日
                  刑事第四庭法  官  梁哲瑋
以上正本證明與原本無異。
如不服本判決，應於判決送達後10日內，向本院提出上訴狀。
                            書記官  陳玉瓊
中　　華　　民　　國　　96　　年　　4 　　月　　13　　日
附表（修正後刑法下稱新法，修正前刑法下稱舊法）：
┌──┬───────────┬───────────┬──────┬─────────┐
│編號│     新法規定         │      舊法規定        │個別比較結果│    理由及根據    │
├──┼───────────┼───────────┼──────┼─────────┤
│ 一 │第56條                │第56條                │舊法第56條  │1.連續數行為而犯同│
│    │（刪除）              │連續數行為而犯同一之罪│            │  一之罪名，均在新│
│    │                      │名者，以一罪論。但得加│            │  法施行前者，新法│
│    │                      │重其刑至二分之一。    │            │  施行後，應依新法│
│    │                      │                      │            │  第2 條第1 項之規│
│    │                      │                      │            │  定，適用最有利於│
│    │                      │                      │            │  行為人之法律。被│
│    │                      │                      │            │  告連續數行為而犯│
│    │                      │                      │            │  同一罪名，且均在│
│    │                      │                      │            │  新法施行前，因新│
│    │                      │                      │            │  法業已修正刪除連│
│    │                      │                      │            │  續犯之規定，而應│
│    │                      │                      │            │  予數罪併罰，則因│
│    │                      │                      │            │  新法並無較有利被│
│    │                      │                      │            │  告之情形，應適用│
│    │                      │                      │            │  舊法。          │
│    │                      │                      │            │2.最高法院95年度第│
│    │                      │                      │            │  八次刑事庭會議決│
│    │                      │                      │            │  議五(四)參照。  │
├──┼───────────┼───────────┼──────┼─────────┤
│ 二 │第47條第1項           │第47條                │無須比較    │1.舊法有關累犯之成│
│    │受徒刑之執行完畢，或一│受有期徒刑之執行完畢，│            │  立，不以再犯之罪│
│    │部之執行而赦免後，5 年│或受無期徒刑或有期徒刑│            │  係故意犯罪為限，│
│    │以內故意再犯有期徒刑以│一部之執行而赦免後，5 │            │  然新法則以再犯故│
│    │上之罪者，為累犯，加重│年以內再犯有期徒刑以上│            │  意犯為成立累犯之│
│    │本刑至二分之一。      │之罪者，為累犯，加重本│            │  要件。換言之，若│
│    │                      │刑至二分之一。        │            │  被告再犯者係故意│
│    │                      │                      │            │  犯罪，則修正前、│
│    │                      │                      │            │  後之規定，均成立│
│    │                      │                      │            │  累犯。此部分之新│
│    │                      │                      │            │  舊法規定並無二致│
│    │                      │                      │            │  ，因無刑罰法律之│
│    │                      │                      │            │  變更，無須為新舊│
│    │                      │                      │            │  法之比較。      │
│    │                      │                      │            │2.最高法院95年度第│
│    │                      │                      │            │  八次刑事庭會議決│
│    │                      │                      │            │  議四之反面解釋。│
└──┴───────────┴───────────┴──────┴─────────┘
附錄本案論罪科刑法條：
毒品危害防制條例第10條第1項：
施用第一級毒品者，處 6 月以上 5 年以下有期徒刑。
